臺灣臺南地方法院刑事判決　　　　　　　　　　　　　九十三年度易字第六一二號
　　公　訴　人　臺灣台南地方法院檢察署檢察官
　　被　　　告　甲○○
　　　　　　　　丙○○
右被告等因竊盜案件，經檢察官提起公訴（九十三年度毒偵字第六七九五號），被告
二人於準備程序中就被訴事實為有罪之陳述，由本院合議庭裁定行簡式審判程序，判
決如左：
    主  文
甲○○意圖為自己不法之所有，而侵占遺失物，處罰金壹仟元，如易服勞役，以參佰
元折算壹日；又共同攜帶兇器竊盜未遂，處有期徒刑肆月，如易科罰金，以參佰元折
算壹日，扣案之手電筒、一字起子、鐵撬各壹支均沒收之。
丙○○共同攜帶兇器竊盜未遂，處有期徒刑肆月，如易科罰金，以參佰元折算壹日，
扣案之手電筒、一字起子、鐵撬各壹支均沒收之。
    事  實
一、甲○○於民國九十三年六月二十五日上午六時許，在臺南市○○○○街「台姬殿
    酒店」門口拾獲乙○○所有於同日上午五時許遭人竊取復為人棄置之皮包一只，
    內含身分證、信用卡、駕駛執照、行車執照、健保卡ＩＣ卡各一張及行動電話一
    具（均據乙○○領回），竟不思設法返還失主，反意圖為自己不法之所有，將該
    只皮包及其內之前開物品侵占入己。復與丙○○（因過失傷害案件，經本院以九
    十二年度南交簡字第八○六號判處有期徒刑三月，現即因該案在臺灣臺南監獄臺
    南分監執行中）共同基於意圖為自己不法所有之犯意聯絡，於民國九十三年六月
    二十七日一時二十分許，由丙○○提供為其所有客觀上足以對人之生命、身體造
    成危險性之兇器手電筒、一字起子、鐵撬各一支，並由丙○○騎乘機車搭載甲○○，途經臺南市○○路○段二一○號建築工地，見該處無人看管，認有機可趁，
    丙○○旋持前開其所有之手電筒、一字起子、鐵撬各一支，與甲○○一同進入前
    開工地後，自窗口進入未完工建築物內，由丙○○下手竊取鐵製樓梯一個，甲○○則在旁接應把風，惟因該樓梯之體積過大，無法順利自窗口搬運而未遂。嗣於
    甲○○、丙○○自窗口爬進前開未完工之建築物之際，適該工地之管理員丁○○
    行經該處執行巡視業務而發覺並報警處理，為警據報後前往該工地即當場查獲，
    並扣得前開丙○○所有供行竊所用之手電筒、一字起子及鐵撬各一支，另於該日
    凌晨二十四十分許，經警取得甲○○同意後，帶同警員前往其位於臺南市○○街
    一四七巷十六號五樓之住處執行搜索，並在該處起出乙○○所有之前開皮包及其
    內之身分證、信用卡、駕駛執照、行車執照、健保卡各一張及行動電話一具等物
    。
二、案經臺南市警察局第五分局報請臺灣臺南地方法院檢察署檢察官偵查起訴。
    理  由
一、右揭事實，業據被告甲○○、丙○○於本院審理時坦認不諱（見本院九十年八月
    二十日準備程序筆錄及審判筆錄），核與被害人乙○○於警詢指述之情節相符，
    並經證人即前開工地管理員丁○○於警詢證述明確（見警卷第六頁），且有查獲
    現場照片四幀、被害人乙○○所立具之贓物領據一紙附卷可稽（見警卷第十、十
    三至十四頁），復有丙○○所有供本案行竊所用之手電筒、一字起子、鐵撬各一
    支扣案可資佐證，足認被告二人之自白與事實相符。又參酌被告丙○○、甲○○
    均於警詢陳稱渠等行竊鐵製樓梯之目的係為將該物變賣金錢花用等詞（見警卷第
    二、四頁），顯見被告二人均有為自己不法所有之意圖甚明。綜上，本件事證明
    確，被告二人犯行均應堪認定。
二、按刑法第三百二十一條第一項第三款之攜帶兇器竊盜罪，係以行為人攜帶兇器竊
    盜為其加重條件，此所謂兇器，其種類並無限制，凡客觀上足對人之生命、身體
    、安全構成威脅，具有危險性之兇器均屬之，且祇須行竊時攜帶此種具有危險性
    之兇器為已足，並不以攜帶之初有行兇之意圖為必要（最高法院七十九年度台上
    字第五二五三號判例要旨可供參照）。查扣案之手電筒、一字起子、鐵撬各一支
    ，在客觀上足以對他人之生命、身體（如頸部、眼睛等）、安全構成威脅，顯係
    具有危險性，自屬兇器無誤（公訴人認前開手電筒一支非屬兇器，容有誤會，併
    與敘明），故核被告甲○○所為，係犯刑法第三百三十七條之侵占遺失物罪及同
    法三百二十一條第二項、第一項第三款之攜帶兇器之加重竊盜未遂罪，而被告丙○○則係犯刑法第三百二十一條第二項、第一項第三款之攜帶兇器之加重竊盜未
    遂罪。再被告甲○○、丙○○二人間，就攜帶兇器竊盜未遂部分，有犯意聯絡及
    行為分擔，為共同正犯。又被告甲○○所犯侵占遺失物及攜帶兇器之加重竊盜未
    遂之二罪間，犯意各別，罪名互異，應分論併罰之。末查被告甲○○、丙○○二
    人，就前開竊盜犯行部分，既已開始搜尋財物達於著手竊盜行為之實行而未遂，
    為未遂犯，爰依刑法第二十六條前段之規定減輕其刑。爰審酌被告甲○○、丙○○二人之平日素行尚稱良好，被告二人犯罪之動機與目的僅圖一時小利，被告甲○○未尊重遺失物所有人之財產權利，而予以侵占入己，且被告二人又目無法紀
    而共同攜帶客觀上足對人生命、身體構成危險之手電筒、一字起子、鐵撬各一支
    行竊，被告二人之行為足以對社會治安造成負面影響，其所竊得財物之價值，及
    犯罪後均坦承犯行，態度良好等一切情狀，分別量處如主文所示之刑，並就被告
    甲○○侵占遺失物部分，諭知易服勞役之折算標準，另就被告甲○○、丙○○攜
    帶兇器之加重竊盜未遂部分，分別諭知易科罰金之折算標準。
三、末按刑法第三十八條第三項係規定「犯人」所有供犯罪所用之物，得宣告沒收，
    並非規定屬「被告」所有之物，始得宣告沒收，而共同正犯於意思聯絡範圍內，
    組成一共犯團體，團體中之任何成員均為「犯人」，供犯罪所用之物，只要屬於
    「犯人」所有，均得宣告沒收，不以必屬於本件被告所有者為限（參照最高法院
    九十二年度台上字第七八七號判決），此即刑法學理上「共犯連帶沒收」理論；
    準此，數人共同犯罪之情形時，就因犯罪依法沒收之物，不論屬於共犯間何人所
    有，就各共犯之判決均應分別宣告沒收之從刑。查本件扣案之手電筒、一字起子
    、鐵撬各一支固係被告丙○○所有，然係供被告甲○○、丙○○二人犯本件竊盜
    之用，均據被告甲○○、丙○○分別供認在卷（見偵查卷第十三頁反面、第四六
    頁、本院卷第二三頁），是扣案之手電筒、一字起子、鐵撬各一支，既係被告丙○○所有，而供本件犯罪所用之物，揆諸前揭說明意旨，本院自應就上開手電筒
    、一字起子、鐵撬各一支等物，就被告甲○○、丙○○攜帶兇器之加重竊盜未遂
    罪部分，均爰依刑法第三十八條第一項第二款為沒收之諭知。
據上論斷，應依刑事訴訟法第二百七十三條之一第一項、第二百九十九條第一項前段
，刑法第二十八條、第三百二十一條第二項、第一項第三款、第三百三十七條、第二
十六條前段、第四十一條第一項前段、第四十二條第二項、第三十八條第一項第二款
，罰金罰鍰提高標準條例第一條前段、第二條判決如主文。
本案經檢察官戊○○到庭執行職務
中      華      民      國      九十三  年      八      月    三十一    日
                                臺灣臺南地方法院刑事第二庭
                法  官  李銘洲
右正本證明與原本無異。
如不服本判決，應於判決送達後十日內，向本院提出上訴狀。
                                        書記官  黃傳鈞
中      華      民      國      九十三  年      九      月      六      日
附錄本案論罪科刑法條全文：
刑法第三百二十一條
犯竊盜罪而有左列情形之一者，處六月以上、五年以下有期徒刑：
一  於夜間侵入住宅或有人居住之建築物、船艦或隱匿其內而犯之者。
二  毀越門扇、牆垣或其他安全設備而犯之者。
三  攜帶兇器而犯之者。
四  結夥三人以上而犯之者。
五  乘火災、水災或其他災害之際而犯之者。
六  在車站或埠頭而犯之者。
前項之未遂犯罰之。
刑法第三百三十七條
意圖為自己或第三人不法之所有，而侵占遺失物、漂流物或其他離本人所持有之物者
，處五百元以下罰金。
